# 求助陈版关于产品折扣确认期间的问题

提问人：charlie3622 时间：2020-06-19 20:08:17
公司给经销商制定一定的销售额度，达到额度给予一定比例的折扣，该折扣因为需要在当期结束后统计完收入才能确定，且为了促进经销商多来拉货，当期的折扣在未来期间拉货时才能享受。如果假设某经销商只来拉一次货，以后不来拉货，则折扣作废。请教陈版，该折扣应该在当期预提还是在折扣实现期确认？（该折扣为价格折扣，体现在发票上，直接冲减）当期我公司依据权责发生制都是在预提，不知道做法是否妥当？

回答人：chenyiwei
该种折扣应在销售收入确认时同步予以计提，不应在客户实际享受时确认。新收入准则下按照“客户额外购买选择权”处理。